【裁判字號】    98,上訴,1661
【裁判日期】    980527
【裁判案由】    毒品危害防制條例
【裁判全文】
臺灣高等法院刑事判決                98年度上訴字第1661號
上  訴  人
即  被  告  甲○○
上列上訴人因違反毒品危害防制條例案件，不服臺灣桃園地方法
院98年度審訴字第213號，中華民國98年2月27日第一審判決（起
訴案號：臺灣桃園地方法院檢察署97年度毒偵字第6281號），提
起上訴，本院判決如下：
    主  文
上訴駁回。
    理  由
一、按不服地方法院之第一審判決而上訴者，應向管轄第二審之
    高等法院為之。上訴書狀應敘述具體理由。上訴書狀未敘述
    上訴理由者，應於上訴期間屆滿後20日內補提理由書於原審
    法院，逾期未補提者，原審法院應定期間先命補正。第二審
    法院認為上訴書狀未敘述理由或上訴有第362條前段之情形
    者，應以判決駁回之。但其情形可以補正而未經原審法院命
    其補正者，審判長應定期間先命補正。刑事訴訟法第361條
    、第367條，分別定有明文。所謂不服第一審判決之具體理
    由，必係依據卷內既有訴訟資料或提出新事證，指摘或表明
    第一審判決有何採證認事、用法或量刑等足以影響判決本旨
    之不當或違法，而構成應予撤銷之具體事由，始克當之，例
    如：依憑證據法則具體指出所採證據何以不具證據能力，或
    依憑卷證資料，明確指出所為證據證明力之判斷如何違背經
    驗、論理法則；倘僅泛言原判決認定事實錯誤、違背法令、
    量刑失之過重或輕縱，而未依上揭意旨指出具體事由，或形
    式上雖已指出具體事由，然該事由縱使屬實，亦不足以認為
    原判決有何不當或違法者，如對於不具有調查必要性之證據
    ，法院未依聲請調查亦未說明理由，或援用證據不當，但除
    去該證據仍應為同一事實之認定，皆難謂係具體理由，俾與
    第二審上訴制度旨在請求第二審法院撤銷、變更第一審不當
    或違法之判決，以實現個案救濟之立法目的相契合，並節制
    濫行上訴，此有最高法院97年度臺上字第892號判決足資參
    照。是以上訴人之上訴書狀或補提之上訴理由書，雖有敘述
    上訴理由，惟並未具體敘述第一審判決有上述違法、不當情
    形，即與未敘述具體理由無異，其所為上訴，即不符合上訴
    之法定要件。
二、本件上訴人即被告甲○○不服原判決，提起上訴，上訴理由
    略以：被告本件施用第一級毒品犯行，係屬初犯，且除被告
    自己外，並無被害人，何以許多相同毒品初犯之案件，均判
    處有期徒刑6月，得易科罰金，而獨被告判處有期徒刑7月，
    有司法不公之虞。又被告父母早年離異，母親離家多年迄今
    尚無下落，被告之妹妹則已嫁作人婦，家中僅剩被告之父親
    一人，而父親年老體衰臥病在床，乏人照顧，雖被告之妹妹
    偶而回家看顧，但被告之父親健康仍是每況愈下。近日，被
    告之父親得知被告染患HIV疾病，擔心之虞，原本殘燭之身
    更是雪上加霜。被告痛心疾首、悔不當初，更怕無法見父親
    最後一面。爰請求體恤被告為人子之心，撤銷原判決，改判
    處被告得易科罰金或改服勞役之刑云云。
三、經查：本件被告於毒品危害防制條例施行後，曾經接受觀察
    、勒戒及強制戒治處分，復於接受強制戒治執行完畢後5 年
    內，基於施用第一級毒品海洛因之犯意，於民國97年11月10
    日晚間某時許，在桃園縣龍潭鄉○○路499巷52弄20號住處
    ，以將海洛因置入針筒後加美那水稀釋注射入人體之方式，
    施用海洛因1次，嗣為警於97年11月12日上午9時50分許，在
    上開住處查獲，並扣得其所有供施用第一級毒品海洛因所用
    之注射針筒2支及生理食鹽水空瓶2個。經警採集被告尿液送
    驗後，確呈鴉片類嗎啡陽性反應，有臺灣檢驗科技股份有限
    公司97年11月18日濫用藥物檢驗報告書附卷可稽（見偵查卷
    第36頁），核與被告於警詢、偵查及原審之自白相符。從而
    ，被告有本件施用第一級毒品海洛因之犯行，堪為屬實。原
    審因被告於準備程序對上開事實供承不諱，經合議庭裁定由
    受命法官獨任以簡式審判程式審理，以被告犯毒品危害防制
    條例第10條第1項之施用第一級毒品罪，並敘明被告前於93
    年間因施用毒品，經臺灣桃園地方法院以93年度毒聲字第31
    6號裁定送觀察、勒戒後，因認有繼續施用毒品之傾向，再
    經同院以94年度毒聲字第333號裁定令入戒治處所施以強制
    戒治，於96年10月19日戒治期滿執行完畢，並經臺灣桃園地
    方法院檢察署檢察官以96年度戒毒偵字第335號為不起訴處
    分而確定之施用毒品前科；及被告前因偽造文書案件，經臺
    灣桃園地方法院以95年度訴字第1486號判決判處有期徒刑5
    月，並經同院以96年度聲減字第939號裁定減刑為有期徒刑2
    月15日確定，於96年7月16日執行完畢（原判決誤植為同年1
    2月22日執行完畢），被告係於有期徒刑執行完畢後5年內再
    犯本件有期徒刑之罪，成立累犯等情，依刑事訴訟法第310
    條之2準用同法第454條第1項簡易判決之規定，判處被告有
    期徒刑7月，原判決認事用法尚無違誤。
四、被告提起上訴，上訴理由雖以其係初犯、施用毒品犯行並無
    被害人等語，據以指摘原審未比照相類案件而為有期徒刑6
    月並得易科罰金之判決。惟本件被告有施用毒品前科及構成
    累犯事由已如前述，被告當非屬初犯至明；而被告又成立累
    犯，依法應加重其刑，以毒品危害防制條例第10條第1項施
    用第一級毒品之法定刑為6月以上、5年以下有期徒刑而言，
    在無其他法定減刑事由情況下，原審量處被告有期徒刑7月
    ，已屬最輕之刑罰，被告主張其為初犯，本件無被害人，應
    比照他案為有期徒刑6月並得易科罰金之判決等詞置辯，從
    形式上觀察，根本無從動搖原審判決之基礎，即難謂已提出
    具體之理由。至於被告另陳述其家庭狀況、害怕無法見父親
    最後一面等語，執以請求改判處得易科罰金或改服勞役之刑
    ，然被告此部分置辯，核與原審認定事實與量刑審酌之點等
    項無涉，亦難認為具體之理由。是被告雖執前詞提起本件上
    訴，然其所辯各節，均未具體指摘原判決關於事實認定及法
    律適用與刑罰之量定，有何違法或不當之處。依首揭說明，
    本件上訴不合上訴之法定要件，應予駁回，並不經言詞辯論
    為之。
據上論斷，應依刑事訴訟法第367條前段、第372條，判決如主文
。
中    華    民    國    98    年    5     月    27    日
                  刑事第十三庭  審判長法  官   曾德水
                                      法  官   林婷立
                                      法  官   陳恆寬
以上正本證明與原本無異。
如不服本判決，應於收受送達後10日內向本院提出上訴書狀，其
未敘述上訴之理由者並得於提起上訴後10日內向本院補提理由書
（均須按他造當事人之人數附繕本）「切勿逕送上級法院」。
                                      書記官   黃家麟
中    華    民    國    98    年    6     月    1     日
附錄：本案論罪科刑法條全文
毒品危害防制條例第10條第1項
施用第一級毒品者，處6月以上5年以下有期徒刑。


司法院資訊處製作；財團法人民間司法改革基金會備份。
